# [ 求助 ] 求助陈奕蔚版主

提问人：猫咪爪爪 时间：2023-07-14 22:50:59
陈老师您好，请教一个收入确认方面的问题。 国内的一个技术服务类企业为了在沙特开展业务，与注册在沙特的一家公司签订合作协议，约定以沙特公司的名义承接业务，由沙特公司支付项目执行过程中的费用，国内企业提供技术支持，最后将扣除费用和支付沙特公司管理费用和约定利润分成后的净额汇入国内。 国内企业将以沙特公司对外签订的合同总价款确认为收入，将支付给沙特工公司的管理费、利润分成加上沙特公司为项目支付的各项费用，作为成本确认。请问这样合适吗？还是应该以汇入国内的净额作为收入？个人感觉这个类似国内的资质挂靠项目，作为挂靠方，如何进行收入确认，麻烦陈老师，谢谢

回答人：chenyiwei
主要考虑以下问题：
1 、该项目是否由本企业主导实施，还是由沙特合作方主导实施？
2 、沙特合作方是否仅为根据当地法律的合规性要求而设置，其自身不直接提供相关服务，仅起到通道作用？
3 、本企业自身除了提供技术支持以外，还从事哪些工作？

提问人：猫咪爪爪 时间：2023-07-21 17:12:16
1 、根据双方合同约定，沙特合作方主导，本企业提供技术支持（包括人员和设备）。
2 、沙特合作方本来就是在当地的企业，也从事相关业务，有资质，但相关技术人员不足。
3 、本企业派驻 10 余名工作人员提供技术支持，未从事其他工作。

回答人：chenyiwei
如果业务由沙特合作方主导，本企业仅对此提供技术支持，则应采用净额法确认收入、成本。